ACORDAO-COMPLETO-2552300

ACÓRDÃO 5987/2022 ATA 32/2022 - PRIMEIRA CÂMARA

VISTOS, relatados e discutidos estes autos que tratam de atos de concessão de pensão militar emitidos pelo Comando do Exército;
ACORDAM os Ministros do Tribunal de Contas da União, reunidos em Sessão da 1ª Câmara, nos termos dos arts. 71, inciso III, da Constituição Federal, 1º, inciso V, e 39, inciso II, da Lei 8.443/1992 e 260, § 1º, do RITCU e ante as razões expostas pelo Relator, em:
9.1. considerar ilegais e negar registro aos atos de concessão de pensão militar, inicial (ePessoal 13.831/2020) e reversão (e-Pessoal 14.558/2020) , instituídos por Otacílio Flor (XXX.538.364-XX) ;
9.2. dispensar a devolução dos valores indevidamente recebidos até a data da ciência, pelo Comando do Exército, do presente acórdão, com base no Enunciado 106 da Súmula da Jurisprudência do TCU;
9.3. determinar ao Comando do Exército que:
9.3.1. faça cessar os pagamentos decorrentes dos atos impugnados, comunicando ao TCU, no prazo de 15 (quinze) dias, as providências adotadas, nos termos do art. 262, caput, do Regimento Interno do TCU, do art. 8º, caput, da Resolução-TCU 206/2007 e do art. 19, caput, da Instrução Normativa-TCU 78/2018;
9.3.2. esclareça à beneficiária Benedita Gonçalves de Almeida quanto ao direito de opção pelos benefícios legalmente acumuláveis, já que, nos termos do art. 29, inciso II, da Lei 3.765/1960, só é permitida a acumulação de uma pensão militar com outro benefício (ou vencimento) oriundo de outro regime;  
9.3.3. após a manifestação da beneficiária Benedita Gonçalves de Almeida quanto ao direito de opção mencionado, emita novo ato de pensão militar, livre da irregularidade apontada, submetendo-o ao TCU, no prazo de 30 (trinta) dias, consoante os arts. 262, § 2º, do Regimento Interno do TCU e 19, § 3º, da Instrução Normativa TCU 78/2018;
9.3.4. informe às interessadas que, no caso de não provimento de recursos eventualmente interpostos, deverão ser repostos os valores recebidos após a ciência deste acórdão pelo Comando do Exército;
9.3.5. comunique imediatamente às interessadas o teor do presente acórdão, encaminhando ao TCU, no prazo de 30 (trinta) dias, comprovante das respectivas datas de ciência, nos termos do art. 4º, § 3º, da Resolução-TCU 170/2004.

Atos concessão de pensão militar emitidos pelo Comando do Exército. Apreciação para fins de registro.

Primeira Câmara

Comando do Exército.

3. Interessados: Benedita Gonçalves de Almeida (XXX.065.724-XX); Iraci Batista Flor (191.346.81434); Iraci Flor (XXX.148.104-XX); Sandra Maria Flor de Melo (XXX.903.214-XX); Sonia Maria Flor (XXX.188.924-XX); Sueni Elisabeth Flor de Farias (XXX.028.714-XX).

13.1. Ministro presente: Vital do Rêgo (Relator).
13.2. Ministros-Substitutos convocados: Augusto Sherman Cavalcanti (na Presidência) e Weder de Oliveira.

VITAL DO RÊGO

Adoto como relatório, com os devidos ajustes de forma, a instrução elaborada no âmbito da Secretaria de Fiscalização de Integridade de Atos e Pagamentos de Pessoal e de Benefícios Sociais - Sefip (peça 6) , com a qual se manifestou de acordo o corpo gerencial daquela unidade técnica especializada (peça 7) , a seguir transcrita:
INTRODUÇÃO
Trata-se de atos de pensão militar, submetidos, para fins de registro, à apreciação do Tribunal de Contas da União (TCU) , de acordo com o art. 71, inciso III, da Constituição Federal.  Os atos foram cadastrados e disponibilizados ao TCU por intermédio do Sistema e-Pessoal, na forma do art. 2º e 4º da Instrução Normativa TCU 78/2018.
Os atos desse processo pertencem às seguintes unidades:
Unidade emissora: COMANDO DO EXÉRCITO.
Unidade cadastradora:  DIRETORIA DE INATIVOS E PENSIONISTAS.
Subunidade cadastradora: SUC7 - 7ª Região Militar.
EXAME TÉCNICO
Procedimentos aplicados
Os procedimentos para exame, apreciação e registro de atos de pessoal encontram-se estabelecidos na Instrução Normativa TCU 78/2018 e na Resolução TCU 206/2007. Essas normas dispõem que os atos de pessoal disponibilizados por meio do e-Pessoal devem ser submetidos previamente a críticas automatizadas, com base em parâmetros predefinidos.
As críticas das informações cadastradas na etapa de coleta do ato foram elaboradas e validadas levando-se em conta as peculiaridades de cada ato. Os itens verificados nessa etapa são inerentes a dados cadastrais, fundamentos legais, mapa de tempo, ficha financeira, assim como eventuais ocorrências de acumulação. Trata-se de verificações abrangentes, minuciosas e precisas e sem a necessidade de ação humana e, portanto, menos suscetível a falhas. As críticas aplicadas estão discriminadas no sistema, no Menu e-Pessoal, opção "Crítica", que podem ser acessadas mediante concessão de perfil específico a servidores do TCU responsáveis pela análise.
Além das críticas automatizadas, há verificação humana adicional no caso de haver alertas do sistema ou informações não formatadas, como esclarecimentos do gestor ou do controle interno.  
As críticas também consideram os registros do Sistema Integrado de Administração de Recursos Humanos (Siape) . O Siape disponibiliza informações atualizadas sobre as parcelas que integram os proventos, diferentemente, portanto, do e-Pessoal, que informa as parcelas no momento do registro do ato. 
Essa confrontação com o Siape fornece uma visão atual e verdadeira da situação, o que permite descaracterizar irregularidades e inconsistências que, embora constantes do e-Pessoal, já foram corrigidas.
As verificações detectadas nos atos encontram-se discriminadas na aba de pendências de cada ato no sistema e-Pessoal, bem como nos espelhos dos atos contemplados por esta instrução.
Exame das Constatações
Ato: 13831/2020 - Inicial - Interessado (a) : OTACILIO FLOR - CPF: XXX.538.364-XX
Beneficiários: IRACI BATISTA FLOR - CPF: XXX.346.814-XX - Cônjuge e BENEDITA GONCALVES DE ALMEIDA - CPF: XXX.065.724-XX - Companheiro (a) 
Parecer do Controle Interno: considerar o ato Legal com esclarecimentos. Justificativa:  Complementa este processo o ato e-Pessoal nº 14558/2020 (reversão pelo óbito da Sra IRACI BATISTA FLOR) . Não foi localizado no processo o envio da reforma do instituidor a esse Tribunal. O instituidor foi reformado por Decreto de 6 de outubro de 1966 (DOU de 7/10/1966) , conforme amparo informado neste ato. Recebeu a promoção a Capitão pelo amparo da Lei nº 1156/50.
Constatações e análises: 
1.1.1. O motivo da reforma é incompatível com o fundamento constitucional/legal da reforma informado.
Justificativa do Gestor de Pessoal: REFORMADO POR INCAPACIDADE MORAL, DE ACORDO COM O DECRETO LEI 9698/46 ART 60 LETRA D.
Análise do Controle Interno: Justificativa do gestor esclarece pendência
Análise da Equipe Técnica: Legal
Militar foi reformado no mesmo posto de Capitão com base no Decreto-Lei nº 9.698/46, art. 60, letra d) - Concessão de reforma por ter sido julgado incapaz, profissionalmente ou moralmente, em processo regular, ao falecer constituiu pensão com base no mesmo posto, segue transcrição:
Art. 60. O militar da ativa ou da reserva passa à situação de reformado:
 (...) 
d) por ter sido julgado incapaz, profissional ou moralmente, em processo regular.
Entende-se a presente concessão pode receber o parecer pela legalidade neste quesito.
1.1.2. Beneficiário BENEDITA GONCALVES DE ALMEIDA determinado por decisão judicial.
Justificativa do Gestor de Pessoal: Não há. Verificação efetuada no âmbito do TCU.
Análise do Controle Interno:  Não há. Verificação efetuada no âmbito do TCU.
Análise da Equipe Técnica: Legal
Verifica-se que no ato em estudo há um interessado que consta no rol dos beneficiários por decisão judicial. A Sra. BENEDITA GONÇALVES DE ALMEIDA teve a condição de companheira reconhecida por decisão judicial transitada em julgado em 02/08/2007.
1.1.3. O Controle interno emitiu parecer pela legalidade com esclarecimentos.
Justificativa do Gestor de Pessoal: Não há. Verificação efetuada no âmbito do TCU.
Análise do Controle Interno:  Não há. Verificação efetuada no âmbito do TCU.
Análise da Equipe Técnica: Legal
O Controle Interno informou que complementa este processo o ato e-Pessoal nº 14558/2020 (reversão pelo óbito da Sra IRACI BATISTA FLOR) , tal informação não altera o mérito da presente concessão.
1.1.4. Indício encontrado para o beneficiário BENEDITA GONCALVES DE ALMEIDA de CPF XXX.065.724-XX - tipo de indício: Acumulação ilegal de pensão militar com mais de um benefício ou vencimento (permitida a acumulação com apenas um outro benefício ou vencimento) , situação: ESCLARECIMENTO EM ELABORAÇÃO.
Justificativa do Gestor de Pessoal: Não há. Verificação efetuada no âmbito do TCU.
Análise do Controle Interno:  Não há. Verificação efetuada no âmbito do TCU.
Análise da Equipe Técnica: Ilegal
No que se refere a Sra. BENEDITA GONCALVES DE ALMEIDA de CPF XXX.065.724-XX, ela acumula além da pensão em estudo uma aposentadoria do INSS desde 19/02/1993 e uma pensão do INSS desde 09/01/1995, situação em desacordo com o art. 29 de lei 3765/60.
Art. 29. É permitida a acumulação:
I - de uma pensão militar com proventos de disponibilidade, reforma, vencimentos ou aposentadoria;
II - de uma pensão militar com a de outro regime, observado o disposto no art. 37, inciso XI, da Constituição Federal.
Dessa forma, pela acumulação ilegal da Sra. BENEDITA GONCALVES DE ALMEIDA de CPF XXX.065.724-XX entende-se que a presente concessão deve receber a chancela pela ILEGALIDADE e ter seu registro negado e ser apresentado o direito à opção a beneficiária.
1.1.5. Há outro ato na base de mesmo CPF, mesmo órgão e o mesmo tipo, e que ainda não foi apreciado. Ato (s) encontrado (s) no e-Pessoal: 14558/2020 (TCU) .
Justificativa do Gestor de Pessoal: Não há. Verificação efetuada no âmbito do TCU.
Análise do Controle Interno:  Não há. Verificação efetuada no âmbito do TCU.
Análise da Equipe Técnica: Legal
O presente ato e o ato 14558/2020 serão analisando em conjunto.
O quadro resumo de ocorrências e, quando for o caso, o detalhamento da norma legal e da jurisprudência para as inconsistências acima elencadas encontra-se no anexo II dessa instrução. 
Encaminhamento do ato: 
Considerar ILEGAL e recusar registro do ato de Pensão militar 13831/2020 - Inicial de OTACILIO FLOR do quadro de pessoal do órgão/entidade COMANDO DO EXÉRCITO, com base nos arts. 71, inciso III, da Constituição Federal, 1º, inciso V, e 39, inciso II, da Lei 8.443/1992 e 260, § 1º, do Regimento Interno. 
Com fulcro no art. 262, caput, do Regimento Interno deste Tribunal, determinar ao órgão/entidade COMANDO DO EXÉRCITO que: 
dispense a devolução dos valores indevidamente recebidos de boa-fé até a data da ciência do órgão/entidade COMANDO DO EXÉRCITO, do acórdão que vier a ser proferido, com base no Enunciado 106 da Súmula da Jurisprudência do TCU.
no prazo de trinta dias, contados da ciência da decisão, envie a este Tribunal documentos comprobatórios de que o (a) interessado (a) cujo ato foi impugnado está ciente do julgamento deste Tribunal.
apresente ao beneficiário o direito a opção entre os cargos/proventos acumulados ilegalmente com a pensão militar/reforma para tal situação se enquadre no que prescreve o art. 29 de Lei nº 3765/60.
dê ciência, no prazo de quinze dias, contados da notificação, do inteiro teor desta deliberação (a) o interessado (a) , alertando-o (a) de que o efeito suspensivo proveniente da interposição de eventuais recursos junto ao TCU não o (a) exime da devolução dos valores percebidos indevidamente, caso o recurso não seja provido.
 Ato: 14558/2020 - Reversão - Interessado (a) : OTACILIO FLOR - CPF: XXX.538.364-XX
Beneficiários: SUENI ELISABETH FLOR DE FARIAS - CPF: XXX.028.714-XX - Filho (a) ; SANDRA MARIA FLOR DE MELO - CPF: XXX.903.214-XX - Filho (a) ; BENEDITA GONCALVES DE ALMEIDA - CPF: XXX.065.724-XX - Companheiro (a) ; IRACI FLOR - CPF: XXX.148.104-XX - Filho (a) e SONIA MARIA FLOR - CPF: XXX.188.924-XX - Filho (a) 
Parecer do Controle Interno: considerar o ato Legal com esclarecimentos. Justificativa:  Complementa este processo o ato e-Pessoal nº 13831/2020 (concessão inicial em favor da viúva, já falecida, e da companheira, Sra BENEDITA GONÇALVES DE ALMEIDA) . Não foi localizado no processo o envio da reforma do instituidor a esse Tribunal. O instituidor foi reformado por Decreto de 6 de outubro de 1966 (DOU de 7/10/1966) , conforme amparo informado neste ato. Recebeu a promoção a Capitão pelo amparo da Lei nº 1156/50.
Constatações e análises: 
1.1.6. O motivo da reforma é incompatível com o fundamento constitucional/legal da reforma informado.
Justificativa do Gestor de Pessoal: REFORMADO POR INCAPACIDADE MORAL, DE ACORDO COM O DECRETO LEI 9698/46 ART 60 LETRA D.
Análise do Controle Interno: Justificativa do gestor esclarece pendência
Análise da Equipe Técnica: Legal
Conforme informação do ato o institudor foi reformado por incapacidade moral com base no Decreto lei 9698/46, art 60, letra 'D', transcrito a serguir:
Art. 60. O militar da ativa ou da reserva passa à situação de reformado:
 (...) 
d) por ter sido julgado incapaz, profissional ou moralmente, em processo regular.
Entende-se que a concessão encontra-se regular, a pode receber a chancela pela legalidade neste quesito.
1.1.7. Beneficiário BENEDITA GONCALVES DE ALMEIDA determinado por decisão judicial.
Justificativa do Gestor de Pessoal: Não há. Verificação efetuada no âmbito do TCU.
Análise do Controle Interno:  Não há. Verificação efetuada no âmbito do TCU.
Análise da Equipe Técnica: Legal
Verifica-se que no ato em estudo há um interessado que consta no rol dos beneficiários por decisão judicial. A Sra. BENEDITA GONÇALVES DE ALMEIDA teve a condição de companheira reconhecida por decisão judicial transitada em julgado em 02/08/2007.
1.1.8. O Controle interno emitiu parecer pela legalidade com esclarecimentos.
Justificativa do Gestor de Pessoal: Não há. Verificação efetuada no âmbito do TCU.
Análise do Controle Interno:  Não há. Verificação efetuada no âmbito do TCU.
Análise da Equipe Técnica: Legal
As informações do Controle interno são meramente administrativas e não tem o condão de alterar o mérito da presente concessão, sendo que foi informado que o ato e-Pessoal nº 13831/2020 (concessão inicial em favor da viúva, já falecida, e da companheira, Sra BENEDITA GONÇALVES DE ALMEIDA foram enviados ao TCU.
1.1.9. Indício encontrado para o beneficiário  BENEDITA GONCALVES DE ALMEIDA de CPF XXX.065.724-XX - tipo de indício: Acumulação ilegal de pensão militar com mais de um benefício ou vencimento (permitida a acumulação com apenas um outro benefício ou vencimento) , situação: ESCLARECIMENTO EM ELABORAÇÃO.
Justificativa do Gestor de Pessoal: Não há. Verificação efetuada no âmbito do TCU.
Análise do Controle Interno:  Não há. Verificação efetuada no âmbito do TCU.
Análise da Equipe Técnica: Ilegal
No que se refere a Sra. BENEDITA GONCALVES DE ALMEIDA de CPF XXX.065.724-XX, ela acumula além da pensão em estudo uma aposentadoria do INSS desde 19/02/1993 e uma pensão do INSS desde 09/01/1995, situação em desacordo com o art. 29 de lei 3765/60.
Art. 29. É permitida a acumulação:
I - de uma pensão militar com proventos de disponibilidade, reforma, vencimentos ou aposentadoria;
II - de uma pensão militar com a de outro regime, observado o disposto no art. 37, inciso XI, da Constituição Federal.
Dessa forma, pela acumulação ilegal da Sra. BENEDITA GONCALVES DE ALMEIDA de CPF XXX.065.724-XX entende-se que a presente concessão deve receber a chancela pela ILEGALIDADE e ter seu registro negado e ser apresentado o direito à opção a beneficiária.
1.1.10. Ato de alteração/reversão sem ato inicial apreciado pela legalidade.  Ato (s) inicial encontrado (s) no e-Pessoal: 13831/2020 (TCU) .
Justificativa do Gestor de Pessoal: Não há. Verificação efetuada no âmbito do TCU.
Análise do Controle Interno:  Não há. Verificação efetuada no âmbito do TCU.
Análise da Equipe Técnica: Legal
O ato inicial nº 13831/2020 está sendo analisado na presente instrução.
1.1.11. Há outro ato na base de mesmo CPF, mesmo órgão e o mesmo tipo, e que ainda não foi apreciado. Ato (s) encontrado (s) no e-Pessoal: 13831/2020 (TCU) .
Justificativa do Gestor de Pessoal: Não há. Verificação efetuada no âmbito do TCU.
Análise do Controle Interno:  Não há. Verificação efetuada no âmbito do TCU.
Análise da Equipe Técnica: Legal
Os atos 13831/2020 e o presente ato serão analisados em conjunto.
O quadro resumo de ocorrências e, quando for o caso, o detalhamento da norma legal e da jurisprudência para as inconsistências acima elencadas encontra-se no anexo II dessa instrução. 
Encaminhamento do ato: 
Considerar ILEGAL e recusar registro do ato de Pensão militar 14558/2020 - Reversão de OTACILIO FLOR do quadro de pessoal do órgão/entidade COMANDO DO EXÉRCITO, com base nos arts. 71, inciso III, da Constituição Federal, 1º, inciso V, e 39, inciso II, da Lei 8.443/1992 e 260, § 1º, do Regimento Interno. 
Com fulcro no art. 262, caput, do Regimento Interno deste Tribunal, determinar ao órgão/entidade COMANDO DO EXÉRCITO que: 
dispense a devolução dos valores indevidamente recebidos de boa-fé até a data da ciência do órgão/entidade COMANDO DO EXÉRCITO, do acórdão que vier a ser proferido, com base no Enunciado 106 da Súmula da Jurisprudência do TCU.
no prazo de trinta dias, contados da ciência da decisão, envie a este Tribunal documentos comprobatórios de que o (a) interessado (a) cujo ato foi impugnado está ciente do julgamento deste Tribunal.
apresente ao beneficiário o direito a opção entre os cargos/proventos acumulados ilegalmente com a pensão militar/reforma para tal situação se enquadre no que prescreve o art. 29 de Lei nº 3765/60.
dê ciência, no prazo de quinze dias, contados da notificação, do inteiro teor desta deliberação (a) o interessado (a) , alertando-o (a) de que o efeito suspensivo proveniente da interposição de eventuais recursos junto ao TCU não o (a) exime da devolução dos valores percebidos indevidamente, caso o recurso não seja provido.
CONCLUSÃO
 A abrangência e a profundidade das verificações levadas a efeito fundamentam convicção de que os atos 13831/2020 e 14558/2020 podem ser apreciados pela ilegalidade, em razão das irregularidades apontadas no item Exame das Constatações desta instrução, que representam afronta à legislação e à jurisprudência de referência
PROPOSTA DE ENCAMINHAMENTO
 Ante o exposto, com fundamento no art. 71, inciso III, da Constituição Federal, no art. 1º, inciso V, e art. 39, incisos I e II, da Lei 8.443/1992, no art. 260 do Regimento Interno do Tribunal de Contas da União, propõe-se: 
Considerar ILEGAIS e recusar registro dos atos de Pensão militar 13831/2020 - Inicial e 14558/2020 - Reversão de  e OTACILIO FLOR, respectivamente, do quadro de pessoal do órgão/entidade COMANDO DO EXÉRCITO, com base nos arts. 71, inciso III, da Constituição Federal, 1º, inciso V, e 39, inciso II, da Lei 8.443/1992 e 260, § 1º, do Regimento Interno.
Com fulcro no art. 262, caput, do Regimento Interno deste Tribunal, determinar ao órgão/entidade COMANDO DO EXÉRCITO que: 
dê ciência, no prazo de quinze dias, contados da notificação, do inteiro teor desta deliberação (a) o interessado (a) , alertando-o (a) de que o efeito suspensivo proveniente da interposição de eventuais recursos junto ao TCU não o (a) exime da devolução dos valores percebidos indevidamente, caso o recurso não seja provido.
dispense a devolução dos valores indevidamente recebidos de boa-fé até a data da ciência do órgão/entidade COMANDO DO EXÉRCITO, do acórdão que vier a ser proferido, com base no Enunciado 106 da Súmula da Jurisprudência do TCU.
no prazo de trinta dias, contados da ciência da decisão, envie a este Tribunal documentos comprobatórios de que o (a) interessado (a) cujo ato foi impugnado está ciente do julgamento deste Tribunal.
apresente ao beneficiário o direito a opção entre os cargos/proventos acumulados ilegalmente com a pensão militar/reforma para tal situação se enquadre no que prescreve o art. 29 de Lei nº 3765/60.
2. 	O Ministério Público junto ao TCU, representado nos autos pelo Procurador Dr. Sérgio Ricardo Costa Caribé, manifestou-se de acordo com a proposição da unidade técnica (peça 8) . 
Eis o Relatório.

não há.

Procurador Sergio Ricardo Costa Caribé.

PENSÃO MILITAR. ATO INICIAL. LEGALIDADE. ATO DE REVERSÃO. ACUMULAÇÃO DE PENSÃO MILITAR COM UM BENEFÍCIO CUSTEADO PELOS COFRES PÚBLICOS (APOSENTADORIA) E VENCIMENTOS DECORRENTES DE EMPREGO PÚBLICO, EM DESACORDO COM A RESTRIÇÃO ESTABELECIDA PELO ART. 29, INCISO II, DA LEI 3.765/1960. ILEGALIDADE. NEGATIVA DE REGISTRO. DETERMINAÇÕES.

PENSÃO MILITAR (PMIL)

Secretaria de Fiscalização de Integridade de Atos e Pagamentos de Pessoal e de Benefícios Sociais (Sefip).

Trata-se de atos de concessão de pensão militar (inicial e reversão) emitidos pelo Comando do Exército e instituídos pelo ex-militar Otacílio Flor em favor das seguintes beneficiárias:
	Ato (e-Pessoal) 
	Tipo
	Beneficiárias

	13.831/2020
	Inicial
	Benedita Gonçalves de Almeida e Iraci Batista Flor (falecida) .

	14.558/2020
	Reversão
	Benedita Gonçalves de Almeida, Iraci Flor, Sandra Maria Flor de Melo, Sonia Maria Flor e Sueni Elisabeth Flor de Farias.

A Secretaria de Fiscalização de Integridade de Atos e Pagamentos de Pessoal e de Benefícios Sociais do TCU (Sefip) , na instrução de peça 6, propõe considerar ilegais os atos em epígrafe. Isso porque a Sra. Benedita Gonçalves de Almeida, além da pensão militar instituída em seu favor, percebe outros dois benefícios previdenciários custeados pelos cofres públicos, em desacordo com as restrições previstas no art. 29, inciso II, da Lei 3.765/1960. 
No parecer de peça 8, o Ministério Público junto ao Tribunal (MPTCU) manifestou-se de acordo com a proposição da unidade técnica.
II
Registro minha concordância integral com a proposta formulada no âmbito da Sefip, aquiescida pelo MPTCU, razão pela qual acolho o parecer de peça 6 por seus próprios fundamentos, valendo-me, para tanto, da técnica da motivação per relationem, nos termos do art. 2º, § 3º, do Decreto 9.830, de 10 de junho de 2019, sem prejuízo de tecer os comentários a seguir.
De fato, ao verificar os benefícios atribuídos à Sra. Benedita Gonçalves de Almeida, observei que a referida pensionista (companheira) percebe, além da pensão militar, dois benefícios do INSS: (i) aposentadoria do INSS, benefício número 0440321468; e (ii) pensão civil do INSS, benefício número 0499809785.
Nessa situação, o benefício decorrente da pensão militar em epígrafe fere a prescrição literal contida no art. 29, inciso II, da Lei 3.765/1960 (Lei de Pensões Militares) , in verbis:
Art. 29.  É permitida a acumulação:  
I - de uma pensão militar com proventos de disponibilidade, reforma, vencimentos ou aposentadoria;      
II - de uma pensão militar com a de outro regime, observado o disposto no art. 37, inciso XI, da Constituição Federal.        
Observo que esta Corte de Contas tem entendimento consolidado no sentido da impossibilidade de acumulação de pensão militar com dois ou mais benefícios. Nesse sentido, entre outros, os Acórdãos 1.721/2020 e 646/2020, ambos da 1ª Câmara e os Acórdãos 8.721/2017 e 10.142/2017, ambos da 2ª Câmara. Com isso, o ato e-Pessoal 106430/2019 não reúne condições para receber a chancela da legalidade.
Por fim, destaco que os atos em epígrafe deram entrada nesta Corte de Contas em 2/7/2021, portanto, há menos de cinco anos, situação que permite a apreciação pelo TCU.
Ante o exposto, voto para que seja adotada a minuta de acórdão que ora trago ao exame deste Colegiado. 
TCU, Sala das Sessões, em 13 de setembro de 2022.
Ministro VITAL DO RÊGO 
Relator